【裁判字號】    95,上易,99
【裁判日期】    950428
【裁判案由】    傷害等
【裁判全文】
臺灣高等法院高雄分院刑事判決          95年度上易字第99號
    上  訴  人  臺灣高雄地方法院檢察署檢察官
    被      告  乙○○
                        （原於臺灣臺北監獄執行中）
                        （現借提寄押在臺灣屏東戒治所）
上列上訴人因被告傷害等案件，不服臺灣高雄地方法院94年度易
字第1092號中華民國94年12月23日第一審判決（起訴案號：臺灣
高雄地方法院檢察署94年度偵字第11902 號），提起上訴，本院
判決如下：
    主  文
原判決撤銷。
乙○○共同傷害人之身體，處有期徒刑柒月。
    事  實
一、乙○○素行不佳，前有搶奪、恐嚇、妨害自由、竊盜、偽造
    有價證券、恐嚇取財、偽造文書等多項前科紀錄（均不構成
    累犯），詎猶未悛悔，於民國93年4 月5 日晚間10時30分許
    ，夥同4 名姓名年籍不詳之成年男子前往曾見過數面之甲○
    ○位於高雄縣美濃鎮○○路300 巷25之3 號住處，共同基於
    普通傷害及毀損之犯意聯絡，由其中1 名男子在門口把風，
    乙○○以左手持短刀1 支率其餘3 名男子持木棍、球棒等物
    進入屋內和室式之廳堂，由乙○○持刀砍向甲○○，甲○○
    持木椅抵擋，導致木椅損壞，甲○○之右手拇指亦裂傷1 公
    分，其間其他不詳姓名男子則同時持棍棒將和室內之玻璃、
    家具等物砸爛損壞（玻璃部分損失約新臺幣30,000元），足
    以生損害於甲○○，並有1 男子持球棒毆打甲○○之右大腿
    因而受有挫傷，嗣乙○○所持短刀遭甲○○擋落而為在場之
    甲○○友人楊金雄拾起，乙○○等人始離去現場，嗣經甲○
    ○報警查悉上情，並扣得乙○○遺留現場之刀子1 支。
二、案經被害人甲○○訴由高雄縣政府警察局旗山分局報告臺灣
    高雄地方法院檢察署檢察官偵查起訴。
    理  由
一、按被告以外之人於偵查中向檢察官所為之陳述，除顯有不可
    信之情況外，得為證據；又被告以外之人於檢察事務官、司
    法警察官或司法警察調查中所為之陳述，與審判中不符時，
    其先前之陳述具有較可信之特別情況，且為證明犯罪事實存
    否所必要者，得為證據，刑事訴訟法第159 條之1 第2 項、
    第159 條之2 分別定有明文。至被告以外之人於審判外之陳
    述，雖不符同法第159 條之1 至第159 條之4 規定，而經當
    事人於審判程序同意作為證據，法院審酌該言詞陳述或書面
    陳述作成時之情況，認為適當者，亦得為證據；當事人、代
    理人或辯護人於法院調查證據時，知有同法第159 條第1 項
    不得為證據之情形，而未於言詞辯論終結前聲明異議者，視
    為有前項之同意，同法第159 條之5 亦已明揭其旨。本件證
    人甲○○、楊金雄於偵查中具結而向檢察官所為之陳述，未
    見有何顯不可信之情況，得為證據；而證人甲○○、楊金雄
    於警詢之陳述及卷附溪洲醫院93年4 月5 日診斷證明書、昌
    邑玻璃行估價單，均係被告以外之人於審判外之言詞或書面
    陳述，檢察官及被告均無異議作為證據，本院審酌其作成之
    情況，未見有何不適當之情形，是亦得為證據。本件被告乙
    ○○於本院準備程序中雖為認罪之答辯，並同意適用簡式審
    判程序進行，但於本院審理時仍否認有持刀子砍向告訴人甲
    ○○，故本院認為本件仍不適用簡式審判程序較為妥適，先
    此敘明。
二、訊據被告乙○○固不否認有損壞甲○○住處和室物品之事實
    ，然矢口否認有何傷害犯行，辯稱：當天有與3 名友人一起
    至甲○○處要找未婚妻黃秀英，甲○○是黃秀英之遠房叔父
    ，但沒有找到黃秀英，我有喝一點酒，兩人發生衝突，是甲
    ○○先罵我，並用椅子砸我，我就摔倒，碰倒花瓶，友人在
    外面聽到聲響即衝進來，見我左腳受傷，可能以為是甲○○
    所打，友人就拿球棒及木棍砸壞和室內的東西，其中1 友人
    有自車上拿出1 支球棒，其他人則拿甲○○住處門口放置之
    木棍，我亦有打壞該處的東西，但我沒有拿棍棒，我與友人
    均未打傷甲○○，亦未攜帶刀子前往，扣案刀子非我們所有
    等語。
三、經查：
（一）本件事發經過情形，業經證人甲○○、楊金雄於警詢、偵
      查及原審審判中證述歷歷。此外，復有溪洲醫院93年4 月
      5 日診斷證明書、昌邑玻璃行估價單、現場相片等在警訊
      卷足憑，並有刀子1 把扣案可資佐證。
（二）又觀諸警卷第18頁所附現場相片中之木椅上，確留有多處
      鮮明之短痕，益見證人甲○○、楊金雄所述被告持刀砍向
      告訴人甲○○，而告訴人甲○○以木椅抵擋之事實，應堪
      採信。
（三）至被告雖以前詞置辯，然被告若僅係前往告訴人甲○○住
      處尋找女友，衡情豈有夥同多達4 名之男子共同前往，且
      隨車攜帶球棒之理？又被告之友人因誤會而砸毀告訴人甲
      ○○住處之物品時，被告為何不加以阻止，反而自己亦加
      入砸毀告訴人住處之家具等物？凡此均與常情有違。
（四）綜上所述，足見被告前開所辯，顯係卸責之詞，不足採信
      。本件事證明確，被告共同傷害、毀損犯行，均堪認定。
四、核被告乙○○所為，係犯刑法第277 條第1 項之傷害罪及第
    354 條之毀損罪。被告與其他4 名不詳姓名、年籍之成年男
    子，彼此間互有犯意聯絡及行為分擔，應論以共同正犯。被
    告以1 行為同時觸犯傷害及毀損2 罪，為異種想像競合犯，
    應依刑法第55條前段規定，從較重之傷害罪處斷，原起訴意
    旨認被告所犯上開2 罪有方法、結果之牽連關係，尚有誤會
    ，應予更正。
五、原判決以被告乙○○罪證明確，因予論罪科刑，固非無見；
    然查：被告迄今不願供出其餘4 名共犯之姓名、年籍、住址
    等資料，以致無法追查其餘共犯之下落，對於告訴人居家及
    人身安全影響甚巨，且被告與告訴人並無任何恩怨，竟於深
    夜夥同另4 名共犯傷害告訴人、擊毀損告訴人之家具等物，
    原審僅量處被告有期徒刑5 月，量刑顯屬過輕。公訴人循告
    訴人聲請之意旨上訴，以被告於深夜持刀砍向告訴人，其有
    殺人犯意甚明，原審僅量處被告有期徒刑5 月，顯屬過輕等
    為由，指摘原判決不當云云。然被告矢口否認有殺人犯意，
    且被告與告訴人並無任何恩怨，並無殺人之動機，何況告訴
    人受傷之部位為右手拇指裂傷1 公分，果真被告有殺人之故
    意，則不可能見到刀子掉在地上後即離去，故難認被告之行
    為成立殺人罪，但原審量刑確屬過輕，故公訴人該部分上訴
    ，為有理由，自應由本院將原判決予以撤銷改判。爰審酌被
    告素行不佳，前有搶奪、恐嚇、妨害自由、竊盜、偽造有價
    證券、恐嚇取財、偽造文書等多項前科紀錄（均不構成累犯
    ），此有臺灣高等法院被告前案紀錄表在卷可參，此次猶未
    悛悔，率而傷害他人身體及損壞他人物品，且犯後亦未與被
    害人達成和解，又不供出共犯之姓名、年籍及住所等資料供
    追查、以及犯罪之手段、所生損害等一切情狀，量處有期徒
    刑7 月。末按供犯罪所用之物以屬於犯人者為限，得沒收之
    ，刑法第38條第1 項第2 款、第3 項定有明文，本件扣案刀
    子1 支及未扣案之木棍、球棒等物，雖為被告及其他共犯供
    犯罪所用之物，然尚無事證堪認為彼等所有之物，爰不予宣
    告沒收，併此敘明。
據上論斷，應依刑事訴訟法第369 條第1 項前段、第364 條、第
299 條第1 項前段，刑法刑法第28條、第277 條第1 項、第354
條、第55條前段，罰金罰鍰提高標準條例第1 條前段，判決如主
文。
本案經檢察官張其主到庭執行職務。
中    華    民    國    95    年    4     月    28    日
                  刑事第二庭    審判長法  官  林正雄
                                      法  官  陳啟造
                                      法  官  黃壽燕
以上正本證明與原本無異。
本判決不得上訴。
中    華    民    國    95    年    4     月    28    日
                                      書記官  王婉蓉
附錄本判決論罪科刑法條：
中華民國刑法第277條
(普通傷害罪)
  傷害人之身體或健康者，處三年以下有期徒刑、拘役或1,000
  元以下罰金。
  犯前項之罪因而致人於死者，處無期徒刑或7 年以上有期徒刑
  ；致重傷者，處3 年以上10年以下有期徒刑。
中華民國刑法第354條
  毀棄、損壞前2 條以外之他人之物或致令不堪用，足以生損害
  於公眾或他人者，處2 年以下有期徒刑、拘役或500 元以下罰
  金。


司法院資訊處製作；財團法人民間司法改革基金會備份。
